【裁判字號】    97,上訴,59
【裁判日期】    970331
【裁判案由】    毒品危害防制條例
【裁判全文】
臺灣高等法院臺南分院刑事判決          97年度上訴字第59號
上  訴  人
即  被  告  甲○○
上列上訴人因毒品危害防制條例案件，不服臺灣臺南地方法院96
年度訴字第1673號中華民國96年12月14日第一審判決（起訴案號
：臺灣臺南地方法院檢察署96年度毒偵字第2777號），提起上訴
，本院判決如下：
    主  文
上訴駁回。
    事  實
一、甲○○前因施用毒品案件，經依臺灣臺南地方法院以88年度
    毒聲字第1787號裁定送觀察勒戒後，認有繼續施用毒品之傾
    向，再依臺灣臺南地方法院88年度毒聲字第2199號裁定令入
    戒治處所施以強制戒治，嗣經停止戒治並付保護管束，於民
    國89年7月21日保護管束期滿，由臺灣臺南地方法院檢察署
    檢察官以89年度戒毒偵字第520號為不起訴處分確定。又因
    施用第一級及第二級毒品案件，經臺灣臺南地方法院檢察署
    檢察官以90年度毒偵字第1211號提起公訴，經臺灣臺南地方
    法院以90年度訴字第980號分別判處有期徒刑7月及5月，應
    執行有期徒刑11月確定。再因施用第一級及第二級毒品案件
    ，經臺灣臺南地方法院檢察署檢察官以93年度毒偵字第993
    號提起公訴，經臺灣臺南地方法院以93年度訴字第986號分
    別判處有期徒刑1年及6月，應執行有期徒刑1年5月確定，並
    與另案所犯竊盜及搶奪案件合併執行，於96年5月30日縮刑
    期滿執行完畢，猶不知悔改，復基於基用第一級毒品之犯意
    ，於96年9月16日17、18時許左右，在臺南縣永康市○○路
    342號其住處，以針筒注射方式，施用毒品海洛因1次。嗣於
    96年9月17日13時55分許，在臺南縣永康市○○街79號前為
    警查獲，並扣得毒品海洛因1小包（淨重0.059公克，驗後淨
    重0.053公克）。
二、案經臺南市第一分局報請臺灣臺南地方法院檢察署檢察官偵
    查起訴。
    理  由
一、本件被告甲○○所犯為死刑、無期徒刑、最輕本刑為3年以
    上有期徒刑以外之罪，亦非屬高等法院管轄之第一審案件，
    其於準備程序進行中，先就被訴事實為有罪之陳述，經法官
    告知簡式審判程式之旨，並聽取檢察官之意見後，依刑事訴
    訟法第273條之1第1項、第273條之2等規定，由本院合議庭
    裁定進行簡式審判程序，且不受同法關於證據能力認定及調
    查方式之限制，合先敘明。
二、上開犯罪事實有下列證據足資證明：
  (一)被告自白。
  (二)詮昕科技股份有限公司濫用藥物尿液檢驗報告、臺南市警察
    局第一分局偵辦涉嫌毒品危害防制條例案送驗尿液及年籍照
    表各1紙。
  (三)扣案毒品1小包及高雄市立凱旋醫院濫用藥物成品檢驗鑑定
    書1份。
  (四)臺灣臺南地方法院檢察署檢察官89年度戒毒偵字第520號不
    起訴處分書、臺灣臺南地方法院90年度訴字第980號、93年
    度訴986號刑事判決各1份（證明被告為「5年內再犯」施用
    毒品案件）。
三、核被告所為，係犯毒品危害防制條例第10條第1項之罪。被
    告施用毒品前，持有毒品之低度行為已為施用之高度行為吸
    收，不另論罪。被告前因施用毒品案件，甫於96年5月30日
    執行完畢，有卷附被告前案紀錄表1紙可稽，其於5年以內再
    故意犯有期徒刑以上之罪，應依刑法第47條第1項規定，論
    以累犯，並分別加重其刑。
四、原審就被告施用第一級毒品部分，因予適用毒品危害防制條
    例第10條第1項，並審酌被告於92年間，即因施用第一級毒
    品案件，經臺灣臺南地方法院判處有期徒刑1年確定後，再
    犯本件施用毒品犯行，足見其意志力薄弱，難期悔改，量處
    有期徒刑1年2月，且扣案之海洛因1小包（驗餘淨重0.0053
    公克），依毒品危害防制條例第18條第1項前段，沒收銷燬
    之。本院核其認事用法俱無不合，量刑亦稱妥適，被告上訴
    意旨指摘原判決量刑過重，並無可取，為無理由，應予駁回
據上論結，應依刑事訴訟法第368條，判決如主文。
本案經檢察官邱克斌到庭執行職務。
中    華    民    國    97    年    3    月    31    日
                  刑事第二庭    審判長法  官  吳勇輝
                                      法  官  郭千黛
                                      法  官  洪碧雀
以上正本證明與原本無異。
如不服本判決，應於收受本判決後十日內向本院提出上訴書狀。
其未敘述上訴理由者並得於提起上訴後十日內向本院補提理由書
狀（均須按他造當事人之人數附繕本）「切勿逕送上級法院」。
                                      書記官  魏芝雯
中    華    民    國    97    年    3     月    31    日
附錄本案論罪科刑法條全文：
毒品危害防制條例第10條第1項：
施用第1級毒品者，處6月以上5年以下有期徒刑。


司法院資訊處製作；財團法人民間司法改革基金會備份。
